【裁判字號】    95,訴,5098
【裁判日期】    950726
【裁判案由】    清償借款
【裁判全文】
臺灣臺北地方法院民事判決              95年度訴字第5098號
原      告  大眾商業銀行股份有限公司
法定代理人  甲○○
訴訟代理人  丁○○
被      告  丙○○
                        之3
            乙○○
            戊○○
上列當事人間請求清償借款事件，本院於民國95年7月19日言詞
辯論終結，判決如下：
    主      文
被告應連帶給付原告新台幣壹佰貳拾萬玖仟柒佰壹拾伍元，及自
民國八十八年三月二十一日起至清償日止，按年息百分之十一點
零三計算之利息，並自民國八十八年四月二十二日起至清償日，
，其逾期在六個月以內者，按上開利率百分之十，逾期超過六個
月者，按上開利率百分之二十計算之違約金。
訴訟費用由被告連帶負擔。
    事實及理由
一、按當事人得以合意定第一審管轄法院，但以關於由一定法律
    關係而生之訴訟為限，前項合意，應以文書為之，民事訴訟
    法第24條定有明文。依被告簽具與原告之授信約定書第14條
    約定，兩造合意以本院為本契約涉訟時之第一審管轄法院，
    是以原告向本院提起本件清償借款之訴，核無不合。
二、本件原告起訴主張：被告丙○○於民國87年4 月21日邀同被
    告乙○○、戊○○為連帶保證人，與原告簽訂透支契約及授
    信約定書，向原告借款新台幣（下同）500 萬元，約定到期
    日為88年4 月21日，借款利率按年息11.07%機動計付（現為
    11.03%），並約定被告應按月攤還本息，並約定如未按期繳
    納，如有一期未履行，視為全部到期，除仍按約定利率計息
    外，逾期在6個月以內者，按上開利率加10 %，逾期超過6個
    月者，按上開利率加20 %計算之違約金。詎被告丙○○除已
    繳至88年3月21日止之本息外，現尚欠1,209,715元及如主文
    第一項所示之利息及違約金未清償。爰依消費借貸及連帶保
    證之法律關係，提起本件訴訟等語。並於本院聲明：被告應
    連帶給付如主文第一項所示。
三、被告等未於言詞辯論期日到場，亦未提出書狀作何聲明或陳
    述。
四、經查，原告主張上列之事實，業據提出透支契約、授信約定
    書、帳款查詢表、戶籍謄本等件為證（見本院卷第6至8、18
    至20頁），而被告等已於相當時期經合法通知，既不於言詞
    辯論期日場爭執，復不提出書狀答辯以供本院斟酌，依民事
    訴訟法第280條第3項準用第1 項規定，視為自認，故原告之
    主張，自堪信為真實。
五、從而，原告依據消費借貸及連帶保證契約之法律關係，請求
    被告連帶給付如主文第一項所示，為有理由，應予准許。
據上論結：本件原告之訴為有理由，依民事訴訟法第78條、第85
條第2項，判決如主文。
中    華    民    國    95    年    7     月    26    日
                  民事第三庭    法  官  黃莉雲
以上正本係照原本作成
如對本判決上訴，須於判決送達後20日內向本院提出上訴狀
中    華    民    國    95    年    7     月    26    日
                                書記官  李承翰


司法院資訊處製作；財團法人民間司法改革基金會備份。
